臺灣臺中地方法院宣示判決筆錄　　　　 100年度訴字第3275號
公　訴　人　臺灣臺中地方法院檢察署檢察官
被　　　告　林天佑
選任辯護人　蔡其展律師
　　　　　　廖健智律師
上列被告因違反藥事法案件，於中華民國100年12月30日下午4時
，在本院第七法庭宣示判決，出席職員如下：
　　　法　官　巫淑芳
　　　書記官　莊金屏
法官起立朗讀判決主文、犯罪事實要旨、處罰條文、附記事項，
及告以上訴限制、期間並提出上訴狀之法院，且諭知記載其內容
：
一、主    文：
    林天佑共同明知為禁藥而販賣，處有期徒刑陸月。緩刑貳年
    ，並於民國一百零一年十二月二十日前向公庫支付新臺幣柒
    萬元。扣案之綠色蓋白色體膠囊壹袋（共貳拾肆粒）、淺綠
    色橢圓形糖衣錠壹袋（共貳拾肆粒）、黃褐色橢圓形糖衣錠
    壹袋（共伍拾貳粒）、紫色圓形糖衣錠壹袋（共貳拾肆粒）
    、黃色圓形糖衣錠壹袋（共貳拾肆粒）、Yanhee醫院Miss L
    in Yu Qiao名義之磁卡壹張、收據壹張均沒收。
二、犯罪事實要旨：
    林天佑明知未依法向中央衛生主管機關行政院衛生署申請查
    驗登記，並經核准發給藥品許可證之藥品，為藥事法所規定
    之禁藥，不得販賣，竟與真實姓名年籍不詳綽號「琳琳」之
    泰國籍成年女人共同基於販賣禁藥之犯意聯絡，先以其名義
    分別在無名小站個人部落格、CONN論壇、卡提諾王國論壇等
    網站申請帳號「linlin358466」、「yanhee」、「linlin_3
    58466」後，自民國98年9月14日前之不詳時日起，在臺中縣
    大雅鄉( 現改制為臺中市大雅區)某處，利用電腦設備連結
    網際網路，以上開帳號登入該等網站，刊登標題為「減重減
    脂大交流～～泰國減肥藥」、「真正的泰國減肥藥交流」、
    「【分享】輕鬆想瘦～～yahee醫院泰國減肥」、「【減肥
    瘦身】真正的減肥良方～泰國減肥藥」之訊息，或於專家知
    識網網站上以不詳帳號回覆網友提問「請問中和哪邊有賣泰
    國減肥藥～～拜託大家幫忙～我急需要」之問題，並於上開
    網站上留下MSN帳號「yanhee@livemail.tw」、「lin571022
    @hotmail.com」、即時通帳號「yanhee@kimo.com」、「lin
    lin_358466」，俟上網瀏覽前揭標題訊息內容之民眾以MSN
    或即時通之方式與林天佑交談，林天佑另提供其所使用門號
    0000000000號行動電話以供聯繫之用，民眾如欲購買，林天
    佑即以電子郵件傳送「代訂泰國YANHEE醫院減肥藥醫生問診
    表」予買家填寫，再要求買家匯款新臺幣（下同）3,500元
    至3,800元不等之金額，至不知情之游憶慈所申辦之國泰世
    華商業銀行員林分行帳號000000000000號帳戶內，復由林天
    佑將買家所填寫之上開問診表傳送予真實姓名年籍不詳之泰
    國籍成年友人，委由該真實姓名年籍不詳綽號「琳琳」之泰
    國籍成年女子前往泰國曼谷Yanhee醫院，並將買家所填寫之
    問診表交予該院醫師，使該院醫師開立含有Bisacodly（比
    沙可啶，瀉藥）、Fluoxetine（百憂解，抗憂鬱劑）、Sibu
    tramine（諾美婷、抑制飽食中樞神經區劑）、Furosemide
    （利尿劑）、Hydrochlorothiazide、Chlorpheniramine等
    西藥成分之膠囊、藥錠，經以不詳之價格，向該院購入該等
    膠囊、藥錠後，該真實姓名年籍不詳綽號「琳琳」之泰國籍
    成年女子即以郵寄方式，寄送至買家所指定之地址，林天佑
    與該真實姓名年籍不詳綽號「琳琳」之泰國籍成年女子即以
    此方式販售上揭藥物予不特定人以牟利，並於99年5、6月間
    ，以前揭方式販售泰國曼谷Yanhee醫院醫師所開具含有上開
    西藥成分之膠囊、藥錠予李函穎、楊芝蘊、李容辰、陳詩晴
    及多名網友。嗣臺北縣(現改制為新北市，下同)政府依因民
    眾檢舉而調取前開無名小站帳號「linlin358466」申登人資
    料，發現該帳號登記之行動電話門號0000000000號為林天佑
    所有，再經本署檢察官指揮臺北縣（現改制為新北市）政府
    警察局三峽分局警員依網頁資料，以3,500元之代價向林天
    佑購買減肥藥後，經送請鑑驗，結果含有上開Bisacodly、F
    luoxetine、Sibutramine、Furosemide等西藥成分；另基隆
    市衛生局人員亦上網向林天佑購得減肥藥，經送請鑑驗，結
    果則含有Bisacodly、Sibutramine、Hydrochlorothiazide
    、Chlorpheniramine等西藥成分，始循線查悉上情。案經新
    北市政府函送臺灣板橋地方法院檢察署偵查起訴後，經臺灣
    板橋地方法院判決管轄錯誤移送本院審理。
三、處罰條文：
    藥事法第83條第1項、刑法第11條前段、第28條、第74條第1
    項第1款、第2項第4款、第38條第1項第2款。
四、附記事項：
    被告應於民國101年12月20日前支付公庫新臺幣7萬元。
五、協商判決除有刑事訴訟法第455條之4第1項第1款於本訊問程
    序終結前，被告撤銷協商合意或檢察官撤回協商聲請者；第
    2款被告協商之意思非出於自由意志者；第4款被告所犯之罪
    非第455條之2第1項所定得以協商判決者；第6款被告有其他
    較重之裁判上一罪之犯罪事實者；第7款法院認應諭知免刑
    或免訴、不受理者情形之一，及違反同條第2項「法院應於
    協商合意範圍內為判決；法院為協商判決所科之刑，以宣告
    緩刑或2年以下有期徒刑、拘役或罰金為限」之規定者外，
    不得上訴。
六、如有上開可得上訴情形，得自收受宣示判決筆錄送達之日起
    十日內，向本院提出上訴書狀，上訴於第二審法院。
中    華    民    國   100    年    12    月    30    日
                  刑事第七庭    書記官  莊金屏
                                法  官  巫淑芳
上為正本係照原本作成
                                書記官  莊金屏
中    華    民    國   100    年    12    月    30    日